# 子公司逆流交易的财税处理

提问人：yuzhan0727 时间：2020-05-17 08:05:06
全资子公司出售给母公司固定资产，实际情况是子公司已计提了部分折旧，并非无偿划转。在可以预见的未来母子公司的关系稳定存在。这种情况下是否可以考虑视同子公司资产减少，母公司做 借：固定资产 贷： 资本公积-关联方交易 还是直接做 借：固定资产 贷 长期股权投资？对税务方面有何影响？

回答人：chenyiwei
理论上，母公司对该项固定资产的入账价值应当是该固定资产于交易日的公允价值。交易价格低于该公允价值的差额部分，视同母公司从该子公司收回部分投资，即：母公司的会计处理：
借：固定资产（公允价值）
贷：银行存款
贷：长期股权投资
子公司的账务处理对应为：
借：累计折旧
借：银行存款
借：资本公积——资本溢价（交易平衡数）
贷：固定资产
贷：资产处置损益（资产的公允价值与账面价值之间的差额）
实务中，如果没有明显证据表明交易价格显著偏离公允价值的，一般也可以简化处理，就按照一般的资产处置/购置处理，依据约定的成交价格进行会计处理，不单独确认其中可能包含的权益性交易因素。